# 融资租赁留购价款

提问人：jiangfen1021 时间：2017-02-23 12:36:04
融资租赁合同保证金在租赁期间满时充抵未偿还租金和留购价款。 留购的价款在最开始计入固定资产的原值么

回答人：chenyiwei
如果属于普通融资租赁（非售后回租），则留购价款应按其折现值纳入最低租赁付款额的计算，再将最低租赁付款额与租赁开始日租赁资产公允价值相比，取较低者作为固定资产原值。

提问人：yuanyaun 时间：2017-08-31 09:58:37
如果是融资性售后回租呢，收到留购价发票要怎么处理呢？去年付保证金跟留价款的时候是直接挂在了该公司的账上，没有计入固定资产，现在收到留价款发票要怎么入账？

回答人：chenyiwei
融资性售后回租直接按照资产抵押借款处理即可，对固定资产的会计处理不产生影响，只需在附注中披露其所有权受限制的事实即可。